臺北高等行政法院裁定
111年度交抗字第9號
抗  告  人  陳盈和                                     
相  對  人  臺北市交通事件裁決所
代  表  人  蘇福智（所長）
    主  文
抗告駁回。
抗告訴訟費用新臺幣參佰元由抗告人負擔。
　　理  由
一、按交通裁決事件之抗告，抗告法院認抗告為無理由者，依行
    政訴訟法第237條之9第3項準用同法第272條規定，再準用民
    事訴訟法第495條之1第1項、第449條第1項規定，應為駁回
    抗告之裁定。次按對於交通裁決事件之判決提起上訴，應於
    判決送達後20日之不變期間內為之，行政訴訟法第237條之9
    第2項準用第236條之2第3項、第241條前段規定甚明。
二、本件原裁定以：抗告人因不服相對人民國110年7月9日北市
    裁催字第22-ZFC194304號違反道路交通管理事件裁決書（下
    稱原處分）所為之裁罰，而提起行政訴訟，經臺灣臺北地方
    法院行政訴訟庭（下稱原審法院）受理後於110年11月23日
    以110年度交字第520號判決（下稱原審判決）駁回，並於11
    0年11月29日將該判決送達予抗告人。抗告人收受原審判決
    後對該判決不服而提出上訴，原審法院於110年12月21日收
    受該上訴狀後，以原審判決業於110年11月29日送達予抗告
    人本人，抗告人應於原審判決送達之翌日起算20日之不變期
    間內提出上訴，而該日期算至110年12月20日（星期一）即
    已屆滿，抗告人遲至110年12月21日始提出上訴狀，顯已遲
    誤法定不變期間，其上訴顯不合法，而以110年12月23日110
    年度交字第520號行政訴訟裁定（下稱原裁定）駁回抗告人
    之上訴。
四、抗告意旨略以：原審判決係送達至抗告人在臺北市之戶籍地
    ，抗告人工作日已經前往工作地點新竹科學工業園區，於11
    0年12月3日星期五才由工作居住地新竹返回戶籍地而實際收
    受原審判決，由於法院公文信封正面明列之必要登載事項：
    「（請郵務人員填載）送達日期：」，其中送達日期之內容
    為空白，抗告人單方面確實無以辨識此項必要資訊，法定之
    「判決送達後20日之不變期間內為之」的「起算日」自有未
    明確揭露之情形，抗告人認定差異有情理上之合理性，且裁
    定駁回爭議只有一天；即使不論該「起算日」之爭議，抗告
    人確實於110年12月20日期限內已經執行上訴之事實作為，
    具狀署名，也有郵局寄送限時掛號之郵戳執據可資證明，符
    合於原審判決送達後20日之不變期間內為之之規定，請廢棄
    原裁定以維護抗告人之權益等語。
五、本院查：
　㈠原審判決係於110年11月29日經郵務送達方式送達至抗告人起
    訴狀所記載之住所即臺北市○○區○○路0段000巷0號3樓，有抗
    告人行政訴訟起訴狀（本院110年度訴字第912號卷第9頁）
    、原審判決正本送達證書（原審卷第125頁）等資料在卷可
    稽。而原審判決係由抗告人本人捺印簽收一節，亦有該送達
    回證上關於「送達方法」勾選在「本人」一欄及抗告人本人
    之印文等可資佐憑（參閱原審卷第125頁），原審判決於110
    年11月29日送達抗告人起訴狀所載明之之住居所且由抗告人
    本人收受時，即對之發生送達之效力；而抗告人之住所地在
    臺北市大安區，無庸扣除在途期間，是抗告人對原判決提起
    上訴之期間，應自110年11月30日起算至110年12月20日（星
    期一）即已屆滿。抗告人固稱送達公文信封正面並未記載送
    達日期；又抗告人已於110年12月20日提起上訴，符合原審
    判決送達後20日內不變期間之規定乙節。惟查，由原審卷附
    之送達回證上之送達日期郵戳係110年11月29日且送達方法
    之註記係「本人」並加蓋抗告人之印章觀之，原審判決已於
    該日對抗告人生送達之效力無誤，抗告人如對原審判決有所
    不服，自應於收送送達之翌日起起算20日內提出上訴。次查
    ，抗告人之上訴狀係於110年12月21日送達至原審法院，有
    該院捺蓋於抗告狀上之收狀日期戳、列印日期為110年12月2
    1日之臺灣臺北地方法院收文傳送清單在卷（參原審卷第129
    頁及本院卷第49、53頁）可佐，對照前開說明，顯已逾法定
    不變期間，足見抗告人此部分之主張，不足採據，原裁定以
    抗告人之上訴不合法而予以裁定駁回，經核並無違誤。
　㈡抗告理由固另稱：伊係因工作日前往工作地點即新竹科學工
    業園區，110年12月3日才由新竹返回戶籍地，以致未能及時
    提出上訴云云。惟按行政訴訟法第91條第1項規定：「因天
    災或其他不應歸責於己之事由，致遲誤不變期間者，於其原
    因消滅後1個月內，如該不變期間少於1個月者，於相等之日
    數內，得聲請回復原狀。」所謂不應歸責於己之事由，係指
    依客觀之標準，以通常人之注意，而不能預見或不可避免之
    事由，且該事由之發生與訴訟行為逾期有相當因果關係者而
    言。當事人因病居住他處，既非不能指定他人代收送達及委
    任他人代為訴訟行為，其未為指定及委任致遲誤不變期間，
    不能謂非應歸責於己之事由，自不得聲請回復原狀（最高行
    政法院97年度裁字第2499號裁定意旨可參）。參諸前開說明
    意旨可知，本件抗告人之情形並非不能透過指定送達處所或
    委任他人代為訴訟行為之方式處理，其未為致遲誤不變期間
    ，難謂非可歸責於己之事由。是抗告人遲誤上訴期間，衡情
    尚非不能預見或避免，核與行政訴訟法第91條第1項回復原
    狀之規定不合，足見抗告人此部分之主張，亦非可採。從而
    ，抗告意旨求予廢棄原裁定，為無理由，應予駁回。
六、據上論結，本件抗告為無理由，依行政訴訟法第237條之8第
    1項、第237條之9第3項、第272條、第104條，民事訴訟法第
    495條之1第1項、第449條第1項、第95條、第78條，裁定如
    主文。
中　　華　　民　　國　　111 　年　　4 　　月　　26　　日
  　　　　　　　   臺北高等行政法院第七庭
                              審判長法  官　 許麗華
                          　　      法  官　 梁哲瑋
                                    法  官　 林學晴
上為正本係照原本作成。
不得抗告。
中　　華　　民　　國　　111 　年　　4 　　月　　26　　日
                                    書記官   劉道文